【裁判字號】    90,易,22
【裁判日期】    900413
【裁判案由】    毒品危害防制條例
【裁判全文】
臺灣彰化地方法院刑事判決                              九十年度易字第二二號
    公  訴  人  臺灣彰化地方法院檢察署檢察官
    被      告  甲○○
右列被告因違反毒品危害防制條例案件，經檢察官提起公訴（八十九年毒偵字第五七
五一號）暨移送併辦（八十九年度毒偵字第六一九八號、第六二五六號、九十毒偵第
五三七號），本院判決如左：
     主  文
甲○○連續施用第二級毒品，累犯，處有期徒刑貳年。
扣案之甲基安非他命壹包（毛重壹點捌公克）沒收銷燬之。
     事  實
一、甲○○前曾於民國（下同）八十三年間因槍砲案件，經台灣高等法院台中分院判
    處有期徒刑八月，復於八十四年間因偽造文書、毒品及偽造文書案件，分別經本
    院判處有期徒刑二月、二月及五月，定執行刑為有期徒刑七月，先後接續執行，
    於八十五年五月二十三日假釋付保護管束，於八十五年十一月十一日假釋期滿執
    行完畢，又於八十六年間因麻醉藥品管理條例案件，經本院判處有期徒刑五月，
    於八十六年八月十四日易科罰金執行完畢，再於八十六年及八十七年間因贓物、
    麻藥、麻藥、槍砲等案件經判處有期徒刑三月、七月、十月、四月（贓物、麻藥
    部分定執行刑八月），接續執行於八十八年四月十日假釋，於八十八年八月十四
    日期滿行完畢，仍不知悔改；復因施用毒品案件，經依本院以八十八年度毒聲字
    第六九號裁定送觀察、勒戒後，無繼續施用毒品之傾向，經台灣彰化地方法院檢
    察署檢察官於八十八年二月二十八日以八十七年度偵字第八六五四號處分不起訴
    ，又因毒品案件，經依本院八十八年度毒聲字第四０００號裁定送觀察、勒戒後
    ，有繼續施用毒品之傾向，依本院八十八年度毒聲字第五六二八號裁定強制戒治
    ，並經檢察官提起公訴，由台灣高等法院台中分院於八十九年九月二十七日判處
    有期徒刑八月確定。距甲○○再於八十九年十月三十一日之前四日內某時起至九
    十年二月五日止，在彰化縣芳苑鄉及二林鎮○○○○○路邊車上，以將甲基安非
    他命置於鋁箔紙上燒烤之方式，施用第二級毒品甲基安非他命多次。嗣先於八十
    九年十月三十一日及同年十一月十四日經台灣彰化地方法院檢察署觀護人採尿檢
    驗而查獲，復於同年十二月十二日下午三時許在彰化縣芳苑鄉王功村新開巷十五
    號為警查獲，再於九十年二月五日晚上九時許，於彰化縣二林鎮福興巷十六號前
    為警查獲，並扣得甲基安非他命一包（毛重一點八公克）。
二、案經台灣彰化地方法院檢察署檢察官簽分偵查起訴暨移送併辦及彰化縣警察局二
    林分局報請台灣彰化地方法院檢察署檢察官移送併辦。
     理  由
一、訊據被告固坦承於九十年二月三日及二月五日有施用第二級毒品甲基安非他命各
    一次之事實，惟否認自八十九年十月三十一日之前四日內某時起有施用毒品犯行
    ；經查，被告先後經觀護人及警方查獲時所採之尿液經送驗結果，均呈甲基安非
    他命陽性反應，有彰化縣衛生局及昭信科技顧問股份有限公司出具之尿液檢驗報
    告附卷可稽，並有甲基安非他命一包（毛重一點八公克）扣案可證，又被告前因
    施用毒品案件，先後經送觀察、勒戒後，第一次無繼續施用毒品之傾向，經檢察
    官為不起訴處分確定，後有繼續施用毒品之傾向，經檢察官提起公訴，由台灣高
    等法院台中分院判處有期徒刑八月確定，有不起訴處分書及判決書在卷足憑，其
    三犯施用毒品，罪證明確，應予依法論科。
二、核被告所為，係犯毒品危害防制條例第十條第二項之罪。被告施用毒品前後持有
    毒品之低度行為，為施用之高度行為所吸收，不另論罪。又其先後施用毒品行為
    ，時間密接、犯罪構成要件相同，顯係基於概括犯意為之，應依連續犯規定論處
    ，並加重其刑。被告前曾於八十三年間因槍砲案件，經台灣高等法院台中分院判
    處有期徒刑八月，復於八十四年間因偽造文書、毒品及偽造文書案件，分別經本
    院判處有期徒刑二月、二月及五月，定執行刑為有期徒刑七月，先後接續執行，
    於八十五年五月二十三日假釋付保護管束，於八十五年十一月十一日假釋期滿執
    行完畢，又於八十六年間因麻醉藥品管理條例案件，經本院判處有期徒刑五月，
    於八十六年八月十四日易科罰金執行完畢，此有台灣彰化地方法院檢察署刑案資
    料查註紀錄表乙紙附卷可稽，其受此有期徒刑執行完畢後，五年以內再犯有期徒
    刑以上之罪，應依累犯規定遞加重其刑。爰審酌被告一再施用毒品不知悔改、施
    用之期間及次數、暨犯後未坦承犯行之態度等一切情狀，量處如主文所示之刑，
    以示懲儆。扣案之甲基安非他命一包（毛重一點八公克）係毒品，應予沒收銷燬
    之，至併案意旨指被告於八十九年十二月十二日為警查獲時，扣得裝海洛因之塑
    膠袋一只、安非他命一包、吸食過濾器一個、塑膠勺子一支，被告否認為其所有
    ，且現場尚有他人一同被查獲，無證據證明與本案有關，不另宣告沒收或沒收銷
    燬之，併此敘明。
三、併案意旨（八十九年度毒偵字第六一九八號、第六二五六號、九十毒偵第五三七
    號）略以：被告甲○○復於十一月十四日、十二月十二日、九十年二月五日經觀
    護人及警方查獲施用第二級毒品甲基安非他命犯行，認其涉有毒品危害防制條例
    罪行，因與起訴部分有裁判上一罪之關係，本院自得一併審理，附此述明。
據上論斷，應依刑事訴訟法第二百九十九條第一項前段，毒品危害防制條例第十條第
二項，第十八條第一項，刑法第十一條前段、第五十六條、第四十七條，判決如主文
。
本案經檢察官黃淑媛到庭執行職務。
中      華      民      國      九十    年      四      月      十三    日
                                  台灣彰化地方法院刑事第二庭
                                        法      官
（得上訴）


司法院資訊處製作；財團法人民間司法改革基金會備份。
